臺灣新竹地方法院交通事件裁定　　　　　　　　　　　九十三年度交聲字第五號
　　移 送機 關　　交通部公路總局新竹區監理所
　　受處分人即
　　聲明異議人　甲○○
右列受處分人因違反道路交通管理處罰條例案件，對於交通部公路總局新竹區監理所
於中華民國九十三年二月三日所為之裁決（原處分：竹監自字第裁五０─ＺＡ000
0000號），聲明異議，本院裁定如左：
    主  文
異議駁回。
    理  由
一、按受處分人，不服道路交通管理處罰條例第八條主管機關所為之處罰，得於接到
    裁決書之翌日起二十日內，向管轄地方法院聲明異議。又交通法庭認為聲明異議
    無理由者，應以裁定駁回之。道路交通管理處罰條例第八十七條第一項、道路交
    通案件處理辦法第十九條分別定有明文。
二、復按汽車行駛於高速公路，前後兩車間之行車安全距離，在正常天候狀況下，車
    速每小時九十公里時，小型車最小距離（公尺）為四十五公尺；再者，在高速公
    路上駕駛人未保持行車安全距離者，員警得逕行舉發，高速公路交通管制規則第
    六條、第二十六條第二項第五款定有明文。又汽車行駛於高速公路或設站管制之
    道路，而不遵管制之規定者，處汽車駕駛人新臺幣（下同）三千元以上六千元以
    下罰鍰；而汽車駕駛人違反道路交通管理處罰條例第三十三條規定者，除依原條
    款處罰外，並記違規點數一點，道路交通管理處罰條例第三十三條第一項、第六
    十三條第一項第一款亦分別定有明文。
三、原處分意旨略以：受處分人甲○○所有車號二Ｆ—八三二五號自小客車於民國九
    十二年十一月三十日上午八時三十一分許，於國道一號公路南向六十四公里處，
    因未保持行車安全距離，經內政部警政署國道公路警察局第一警察隊照相舉發，
    並填掣公警局交字第ＺＡ0000000號舉發違反道路交通管理事件通知單，
    異議人收受違規通知單後，不服舉發而申訴，交通部公路總局新竹區監理所（下
    稱新竹區監理所）遂依據道路交通管理處罰條例第三十三條第一項及第六十三條
    第一項第一款之規定，分別裁決其應繳納罰鍰三千元，並記違規點數一點等情。
四、聲明異議略以：聲明異議人即受處分人甲○○於九十二年十一月三十日八時三十
    一分許駕駛其所有車號二Ｆ—八三二五號自小客車於國道一號公路南向六十四公
    里處時，遭執勤警員以雷射測速照相儀器拍攝到本車未保持行車安全距離，並開
    立罰單。異議人不服理由在於：一、警察隊無法提供本車確有違規之相片佐證，
    如錄影或前一分鐘之連拍，而非單憑片面之詞即定案；二、縱異議人未保持行車
    安全距離，或許係因前車車速過慢不符高速公路內側行車車速規定所致；三、異
    議人如確有違反道路交通管理處罰條例第三十三條第一項之規定，何以監理所裁
    決書處罰主文第二條內容附帶處罰車主第六十五條第一項第三款規定吊扣駕照，
    只不過為未保持行車安全距離，卻如此嚴厲處罰等語，爰就交通部公路總局新竹
    區監理所於九十三年二月三日所為之竹監自字第裁五０─ＺＡ0000000號
    違反道路交通管理事件裁決書，依法聲明異議。
五、本院之認定：
（一）經查，本件異議人違反道路交通管理事件之違規事由，有內政部警政署國道公
      路警察局公警局交字第ＺＡ0000000號舉發違反道路交通管理事件通知
      單及照片二幀附於本院卷第十一頁可參。聲明異議人於收到舉發單後曾向新竹
      區監理所申訴表示不服，經新竹區監理所函請原舉發單位內政部警政署國道公
      路警察局第一警察隊查證，該隊函覆稱：有關車號二Ｆ—八三二五號車於九十
      二年十一月三十日上午八時三十一分在國道一號公路南向六十四公里處未保持
      行車安全距離違規案，查本隊於舉發違規前設有五十公尺至一百公尺觀察區，
      若有前車變換車道或突然煞車情形，則不拍照舉發，本案舉發時並無前車變換
      車道情事。又該車與前車距離明顯不足，嚴重危害前車安全，本對舉發並無不
      當，有內政部警政署國道公路警察局第一警察隊九十三年一月十六日公警國一
      交訴字第０九三０００００二四號函一份附於本院卷第十三頁可憑。
（二）次查，隨本件舉發單所附之二幀採證照片，經本院電話詢問內政部警政署國道
      公路警察局第一警察隊其回答稱：「（問：雷射測速照相儀器拍照存證照片上
      所示各英文簡寫代號意義為何？）答：Ｄｉｓｔ（ｍ）代表雷射測速照相器與
      拍照標的之距離；Ｏｐ代表執勤員警代號；Ｓｐｅｅｄ（ｋｍ／ｈ）表示受測
      車輛當時之行車時速；Ｚｏｎｅ（ｋｍ／ｈ）表示拍照地點之行車速限；Ｌｏ
      ｃ（ＫＮ—Ｓ）表示違規地點為國道一號公路南向或北向幾公里處，Ｎ為北向
      、Ｓ為南向。（問：貴隊採證照片為分為上、下二幀，上面那張可清晰見到違
      規車輛之車號，而下面那張則無法辨識車號，可能係因原始照片之翻拍所致，
      是否可提供原始採證照片？）答：就算是原始照片的下面那張也是一樣無法辨
      識車號，因為我們員警是二人一組，一人以雷射測速器瞄準違規車輛，另一人
      隨時觀察是否有前車變換車道或突然煞車的情形，如果有，我們就不拍照舉證
      「未保持行車安全距離」。我們的雷射測速照相儀器有四種功能：第一個是雷
      射光束的瞄準；第二個是廣角鏡頭；第三個是拉近鏡頭焦距；第四個是電腦同
      步錄影；當我們採證「未保持行車安全距離」之違規時是用雷射光束先瞄準違
      規車輛，鎖定該違規車輛後用廣角鏡頭拍下該違規車輛與前車距離之照片，然
      後再拉近焦距拍攝該部違規車輛之車號，因此即使是原始照片，在廣角拍攝的
      部分仍然是無法辨識車號的，因為距離的問題，所以才要拉近焦距拍出該違規
      車輛的車號以便採證舉發。而採證照片均是依據雷射光束鎖定違規車輛後拍攝
      而來，不會有誤拍其他車輛的情況。」有本院刑事庭公務通知、查詢電話記錄
      表一份附於本院卷第十七頁可資。從而依採證照片所示，異議人行駛在國道一
      號公路南向六十四公里路段時，其時速為九十一公里（該路段速限為一百公里
      ），依高速公路交通管制規則第六條第一項之規定，前後兩車間之行車安全距
      離，在正常天候狀況下，其車速九十一公里，距離前車之距離，最小應為四十
      五公尺，而異議人所駕駛之車號二Ｆ—八三二五號自小客車車頭確與前車尾部
      緊貼，其間之距離不超過一個車身（約四公尺），異議人未保持行車安全距離
      之違規情形應可確定。
（三）再查，異議人辯稱縱其未保持行車安全距離，或許係因前車車速過慢不符高速
      公路內側行車車速規定所致云云。然未保持行車安全距離違規案之取締程序係
      執勤員警分二人一組，由其中一人負責隨時隨時觀察是否有前車變換車道或突
      然煞車的情形，如果有就不拍照舉證「未保持行車安全距離」，已如前所述，
      且警察人員，為依法令從事交通秩序維護工作之人，對違規行為人並無主觀之
      好惡，更無任何怨隙，衡諸常情，無必要杜撰違規事實，應確係看到聲明異議
      人上開違規行為才將其開單舉發。故本件違規之舉發，應未有異議人所指前車
      車速過慢等情形。另異議人稱如其確有違反道路交通管理處罰條例第三十三條
      第一項之規定，何以監理所裁決書處罰主文第二條內容附帶處罰車主第六十五
      條第一項第三款規定吊扣駕照等語。道路交通管理處罰條例第六十五條係關於
      汽車所有人、駕駛人違反道路交通管理，經主管機關裁決後逾十五日未向管轄
      地方法院聲明異議，或其聲明異議經法院裁定確定，而不依裁決或裁定繳納罰
      鍰或不繳送汽車牌照、駕駛執照時之加倍處罰規定，違反道路交通管理事件統
      一裁罰基準表及處理細則第六十一條第一項亦有相同之明文。依違反道路交通
      管理事件統一裁罰基準表及處理細則第六十一條第三項規定：同條第一項各款
      所為之處罰，均應於裁決書處罰主文內填記明確，罰鍰折算易處吊扣處分之基
      準，並應於裁決書附記欄內記明。故須異議人於本院裁定確定後而仍不依裁決
      之罰鍰處分繳納罰鍰時始有吊扣、吊銷駕駛執照等之加倍處罰，並非於原處分
      外附帶加以處罰，故應係異議人對裁決書或相關法規有所誤解。綜上，聲明異
      議人之違規行為，堪予認定。
六、從而，原處分機關依道路交通管理處罰條例第三十三條第一項、第六十三條第一
    項第一款規定，審酌異議人違規情節之輕重，裁處罰鍰新臺幣三千元，並記違規
    點數一點，認事用法無何違誤，量罰亦甚妥適，應予維持，本件異議為無理由，
    應予駁回。
七、據上論斷，應依道路交通案件處理辦法第十九條，裁定如主文。
中      華      民      國    九十三    年      三      月     三十     日
                                    臺灣新竹地方法院交通法庭
                                        法  官  遲  中  慧
右正本證明與原本無異。
如不服本裁定，應於裁定送達後五日內向本院提出抗告狀。
                                        書記官  江  靜  玲
中      華      民      國    九十三    年      三      月     三十     日
